臺灣高等法院臺中分院民事裁定　96年度抗字第423號
抗　告　人　　甲○○
相　對　人　　乙○○
上列抗告人因與相對人間履行契約強制執行事件，對於中華民國
96年7月26日臺灣臺中地方法院96年執字第47525號所為裁定提起
抗告，本院裁定如下：
    主  文
抗告駁回。
抗告程序費用由抗告人負擔。
    理  由
一、本件抗告意旨略以：
（一）本案系爭土地買賣事件，案經台灣台中地方法院核定台中
      縣清水鎮調解委員會89年調字第002號調解書，原可依土
      地登記規則第26條第4款之規定，由權利人單獨申請土地
      移轉登記，奈因原有執行名義之調解書，內容記載土地標
      示為清水鎮○○○段203號，現已改為清水鎮○○段728之
      3號，地政單位以地號名稱已改變，拒絕依法申請登記，
      理由是依據「法院判決與土地登記之實務」第4條規定，
      導致抗告人雖有執行登記名義，仍無法進行此一法律程序
      。
（二）本案系爭土地買賣事件，調解書所附契約所在土地標示為
      清水鎮○○○段203號，後改為清水鎮○○段728號，並經
      共有人分割為清水鎮○○段728之3號，雖然地號幾經變更
      ，但是卻是由原買賣土地所變更，為不爭之事實，而且債
      務人仍然是相對人乙○○，買賣之土地及所有人均未曾改
      變，只是地號名稱經地政單位重編。
（三）基於上述理由，以致抗告人唯有聲請強制執行一途，方能
      完成本件系爭土地移轉登記之目的，為此特陳明事實，恭
      請鈞院明察，准予抗告人所請等語。
二、按為執行名義之判決，係命債務人為一定之意思表示而不表
    示者，視為自判決確定時已為其意思表示，強制執行法第13
    0條前段定有明文。再依鄉鎮市調解條例第27條第2項規定，
    經法院核定之民事調解，與民事確定判決有同一之效力。本
    件抗告人聲請強制執行之執行名義為經原法院核定之臺中縣
    清水鎮調解委員會89年民調字第002號調解書，核該調解書
    內容記載之性質，係債權人與債務人願向地政機關辦理所有
    權移轉登記之意思表示，此項執行名義經核定時，債務人業
    已為前開同意之意思表示，原無待於法院之強制執行即可達
    其目的，此徵之土地登記規則第27條第4款：「因法院、行
    政執行處或公正第三人拍定、法院判決確定之登記，由權利
    人單獨聲請之」。及鄉鎮市調解條例第27條第2項：「經法
    院核定之民事調解，與民事確定判決有同一之效力。」之規
    定，益為明顯。本件抗告人自可以權利人之地位，依土地登
    記規則之規定，向主管土地登記之地政機關聲請為所有權移
    轉之登記，毋庸法院為強制執行。抗告人所為強制執行之聲
    請方法，尚有未合，原審駁回抗告人之聲請，經核於法洵無
    違誤，抗告意旨猶執陳詞指摘原裁定不當，求予廢棄，為無
    理由，應予駁回。另抗告人雖陳稱系爭土地原為清水鎮○○
    ○段203號，後改為清水鎮○○段728號，並經共有人分割為
    清水鎮○○段728之3號，致地政機關拒絕依法申請登記等語
    ，惟此並非執行法院及本院所能審酌，抗告人應另循救濟途
    徑，以維權益。
三、據上論結，本件抗告為無理由，依強制執行法第30條之1，
    民事訴訟法第495條之1第1項、第449條第1項、第95條、第7
    8條，裁定如主文。
中　　華　　民　　國　　96　　年　　8　　月　　30　　日
                  民事第二庭審判長    法　官  邱森樟
                                      法　官  謝說容
                                      法　官  蔡秉宸
以上正本係照原本作成。
不得再抗告。
                                      書記官  洪麗華
中　　華　　民　　國　　96　　年　　8 　　月　　31　　日
                                                      Ｍ
